臺中地方法院臺中簡易庭民事判決
111年度中簡字第2026號
原      告  林海國
被      告  徐揚程
                    （現於法務部○○○○○○○○○○○執行中）
上列當事人間損害賠償事件，本院於民國111年8月9日言詞辯論
終結，判決如下：
    主  文
被告應給付原告新臺幣29,600元，及自民國111年7月13日起至清
償日止，按週年利率百分之5計算之利息。
原告其餘之訴駁回。
訴訟費用由被告負擔百分之27，餘由原告負擔。
本判決原告勝訴部分得假執行。
    事實及理由
一、被告經合法通知，未於言詞辯論期日到場，核無民事訴訟法
    第386條各款所列情形，爰依原告之聲請，由其一造辯論而
    為判決。
二、原告起訴主張：被告於民國109年12月20日（原告起訴狀誤
    載為同年11月24日）晚間11時28分許，駕駛其所有之車牌號
    碼0000-00號自用小客車，前往原告位於臺中市○○區○○路000
    號住處外，持非制式烏茲氣體動力槍朝原告住處2樓開槍射
    擊鋼珠共5發，致原告前揭住處2樓之窗戶及冷氣窗口共3面
    玻璃破裂毀損，原告因而支出修復費用新臺幣（下同）9,60
    0元，原告之生命權亦生受損之疑慮，故請求被告賠償精神
    慰撫金10萬元，爰依侵權行為相關規定訴請被告賠償等語。
    並聲明：㈠被告應給付原告109,600元，並自起訴狀繕本送達
    之翌日起至清償日止，按年息百分之5計算之利息。㈡訴訟費
    用由被告負擔。
三、被告未於言詞辯論期日到場，亦未提出書狀作任何聲明或陳
    述。
四、得心證之理由：
　㈠原告主張之事實，已據其提出玻璃維修出貨單（見本院卷第3
    7頁）為證；並有本院110年度豐簡字第504號刑事簡易判決
    、臺灣臺中地方檢察署（下稱臺中地檢）檢察官110年度偵
    字第23489號聲請簡易判決處刑書附卷可參（見本院卷第47-
    54頁）；且經本院職權調取前揭案件卷證核閱屬實；而被告
    已受合法之通知，未於言詞辯論期日到場，亦未提出書面作
    任何主張或陳述，依民事訴訟法第436條第2項、第280條第3
    項準用同條第1項規定，視同自認，堪信原告之主張為真正
    。
　㈡按因故意或過失，不法侵害他人之權利者，負損害賠償責任
    ；又不法毀損他人之物者，得向被害人賠償其物因毀損所減
    少之價額，民法第184條第1項前段及第196條分別定有明文
    。而所謂請求賠償物被毀損所減少之價額，得以修復費用為
    估定之標準，但以必要者為限，此亦經最高法院77年度第9
    次民事庭會議決議闡釋甚明，最高法院於該次決議，就修復
    費用，以新品換舊品，應予折舊，方屬必要費用，雖曾予以
    提出說明，惟修理材料依其性質仍應有獨立與附屬之別，若
    修理材料對於物之本體而言，已具獨立存在價值，因其更新
    之結果，將促成物於修繕後使用效能之提升或交換價值之增
    加，則侵權行為之被害人，於未依民法第214條之規定，催
    告請求侵權行為人回復原狀前，逕行以新品換舊品之價額請
    求全額賠償，與舊品相較，勢將造成額外利益，與損害賠償
    僅在填補損害之原理有違，故此部分之請求，自非必要，應
    予折舊，最高法院前述決議有關折舊之意見，應係專指此種
    情形而言；若修理材料之本身不具獨立價值，僅能附屬他物
    而存在，或需與他物結合，方能形成功能之一部者，其更新
    之結果，既無法提升使用效能，復無法增加交換價值，就令
    請求以新品替代，亦無獲取額外利益可言，於此種情形下，
    侵權行為之被害人以新品修繕，就其價額請求賠償，自屬相
    當，無須予以折舊，從而債權人於未獲取超越原物使用或交
    換利益之前提下，就物之附屬部分，請求以新品替代，其費
    用應屬必要，債權人請求因此支出之修理費用應屬合理，此
    與最高法院上開決議之理念並無違背。查原告因住家窗戶及
    冷氣窗口玻璃受損、進行玻璃修復，應可認定該等玻璃屬於
    不具獨立價值之修理材料性質，僅能附屬他物而存在，或需
    與他物相結合，方能形成功能之一部，即原告住處窗戶及冷
    氣窗口之交換價值不因該等修復所用附屬材料之更新而提升
    甚明，故依前揭說明，自無需計算折舊，原告請求被告賠償
    上揭玻璃之修復費用9,600元，核屬有據，應予准許。
　㈢次按不法侵害他人之身體、健康、名譽、自由、信用、隱私
    、貞操，或不法侵害其他人格法益而情節重大者，被害人雖
    非財產上之損害，亦得請求賠償相當之金額，民法第195條
    第1項前段定有明文。又非財產之損害賠償係以人格權遭遇
    侵害，使精神上受有痛苦為必要，其核給之標準固與財產上
    損害之計算不同，然非不可斟酌雙方身份資力與加害程度，
    及其他各種情形核定相當之數額（最高法院51年臺上字第22
    3號判例意旨可參）。查被告於前開時、地，以上開空氣槍
    射擊原告住處2樓，造成原告住處2樓窗戶及冷氣窗口有3面
    玻璃破裂，不僅侵害原告之居住安寧，且衡情以空氣槍射擊
    有人居住建築物之玻璃，本有高度可能性會造成建築物內人
    員生命、身體或健康之損害，是被告此舉另足使原告心生恐
    懼，精神上遭受莫大之痛苦，原告依據前揭規定請求被告賠
    償非財產上損害之精神慰撫金，應屬有據。次查，原告為高
    職畢業，目前從事機械工作，月薪約5萬元，109年度之得總
    額為436,200元、110年度所得總額為728,350元，已婚，配
    偶有工作，需扶養母親，名下無汽車或機車，有2筆房屋、3
    筆土地、7筆田賦；而被告係高職肄業，從商，家境勉持，1
    09年度之所得總額為340,039元，110年度之所得總額為5,69
    2元，名下有汽車1輛，未婚等情，有兩造稅務電子閘門財產
    調件明細表、被告個人戶籍資料查詢結果、臺中市警察局烏
    日分局烏日派出所調查筆錄、原告歷表、薪資表在卷可憑（
    臺中地檢110年度偵字第23489號卷第32頁，本院110年度豐
    簡字第504號刑事卷第11頁，本院卷第17-27、39-46頁），
    並經原告陳稱在卷（見本院卷第86頁），堪信為真。本院考
    量上情，及被告侵權行為之手段、次數，與原告受有損害之
    程度等一切情狀，認原告請求非財產上損害賠償10萬元尚屬
    過高，應予酌減為2萬元為適當，逾此部分之請求，即非有
    據，不應准許。
　㈣末按給付無確定期限者，債務人於債權人得請求給付時，經
    催告而未為給付，自受催告時起，負遲延責任，其經債權人
    起訴而送達訴狀，或一督促程序送達支付命令，或為其他相
    類之行為者，與催告有同一之效力；又遲延之債務，以給付
    金錢為標的者，債權人得請求依法定利率計算之遲延利息，
    應付利息之債務，其利率未經約定，亦無法律可據者，週年
    利率為百分之5，民法第229條第2項、第233條第1項前段、
    第203條分別定有明文。查本件原告對被告之侵權行為損害
    賠償債權，核屬無確定期限之給付，自經原告之催告而未為
    給付，被告始負遲延責任。準此，原告請求被告自起訴狀繕
    本送達翌日即111年7月13日起（見本院卷第31頁），按週年
    利率百分之5計付遲延利息，核無不合。
五、綜上所述，原告依侵權行為相關規定請求被告賠償29,600元
    ，及自起訴狀繕本送達翌日即111年7月13日起至清償日止，
    按週年利率百分之5計算之利息，為有理由，應予准許。逾
    此部分請求為無理由，應予駁回。
六、本件原告勝訴部分係依民事訴訟法427條第1項適用簡易訴訟
    程序所為被告敗訴之判決，依同法第389條第1項第3款規定
    ，應依職權宣告假執行。
七、訴訟費用負擔之依據：民事訴訟法第79條。
中　　華　　民　　國　　111 　年　　8 　　月　　23　　日
                  臺灣臺中地方法院臺中簡易庭
                                  法　官　林秉暉
以上為正本係照原本作成。
如不服本判決，應於送達後20日內，向本院提出上訴狀並表明上
訴理由，如於本判決宣示後送達前提起上訴者，應於判決送達後
20日內補提上訴理由書（須附繕本）。如委任律師提起上訴者，
應一併繳納上訴審裁判費。
中　　華　　民　　國　　111 　年　　8 　　月　　23　　日
                                  書記官  王志伃